【裁判字號】    98,交聲,192
【裁判日期】    980119
【裁判案由】    違反道路交通管理處罰條例聲明異議
【裁判全文】
臺灣臺北地方法院交通事件裁定         98年度交聲字第192號
原處分機關  臺北市交通事件裁決所
異  議  人
即受處分人  甲○○
上列異議人即受處分人因違反道路交通管理處罰條例案件，對於
臺北市交通事件裁決所於中華民國九十七年十一月二十一日所為
之處分（北市裁罰字第裁二二－Ａ００ＹＲ二０五五號），聲明
異議，本院裁定如下：
    主  文
異議駁回。
    理  由
一、按禁止臨時停車線為紅色實線，用以指示禁止臨時停車路段
    ，禁止臨時停車處所不得停車，道路交通標誌標線號誌設置
    規則第一百六十九條第一項、第二項及道路交通安全規則第
    一百十二條第一項第一款分別定有明文。復按汽車駕駛人在
    禁止臨時停車處所停車者，處新臺幣（下同）六百元以上一
    千二百元以下罰鍰，道路交通管理處罰條例第五十六條第一
    項第一款亦有規定。又行為人如於禁止臨時停車處所停放小
    型車，嗣為警逕行舉發，而在舉發違反道路交通管理事件通
    知單上所載之應到案日期前聽候裁決，經主管機關調查後仍
    認定其有上開違規行為者，依違反道路交通管理事件統一裁
    罰基準表之規定，需對該行為人處以九百元之罰鍰。
二、本件異議人即受處分人甲○○於民國九十七年九月十日二十
    時十分許，將其所有之車牌號碼二四二二－ＤＹ號自用小貨
    車，停放在臺北市○○街一五一號前、劃設有禁止臨時停車
    線之道路上，經臺北市政府警察局交通警察大隊警員以受處
    分人有道路交通管理處罰條例第五十六條第一項第一款規定
    之違規行為，掣發掌電字Ａ００ＹＲ二０三五號舉發違反道
    路交通管理事件通知單予以舉發，嗣受處分人於應到案日（
    即九十七年十月二十一日）前之九十七年九月十二日繳納最
    低罰鍰九百元，並提出申訴，原處分機關即臺北市交通事件
    裁決所函請原舉發單位調查結果，仍認受處分人有上開違規
    行為，乃依道路交通管理處罰條例第五十六條第一項第一款
    規定，於九十七年十一月二十一日以北市裁罰字第裁二二－
    Ａ００ＹＲ二０三五號裁決書裁處受處分人罰鍰九百元。
三、本件受處分人異議意旨略以：伊於前揭時間停放車牌號碼二
    四二二－ＤＹ號自用小貨車之地點，係臺北市○○街一五三
    號前，並非舉發違反道路交通管理事件通知單上所載之一五
    一號；又伊停車之時，並未看見紅線，因地上已被水泥覆蓋
    住，且該處亦非交岔路口十公尺內，故伊自不應受裁罰，原
    處分實有違誤，應予撤銷云云。
四、經查：本件受處分人於九十七年九月十日二十時十分許，將
    其所有之車牌號碼二四二二－ＤＹ號自用小貨車，停放在臨
    近臺北市○○街一五一號、劃設有禁止臨時停車線之道路上
    ，經臺北市政府警察局交通警察大隊警員以受處分人有道路
    交通管理處罰條例第五十六條第一項第一款規定之違規行為
    ，掣發掌電字Ａ００ＹＲ二０三五號舉發違反道路交通管理
    事件通知單予以舉發等情，有採證照片三幀、上開舉發違反
    道路交通管理事件通知單一紙在卷可證。依採證照片觀之，
    受處分人所有之車牌號碼二四二二－ＤＹ號自用小貨車停放
    地點旁，清楚可見劃設有禁止臨時停車紅色實線，受處分人
    辯稱該處並無清楚之禁止臨時停車紅色實線，自非可採。從
    而，受處分人確有於禁止臨時停車處所停車之違規行為，堪
    以認定。再者，受處分人於前揭時間違規停放車輛之地點，
    並無門牌號碼可供辨識，故執勤員警係以附近明顯建築物門
    牌號碼即久康街一五一號填註停車地點一節，有臺北市政府
    警察局交通警察大隊九十七年十二月三十日北市警交大執字
    第０九七三四六九九七００號函一紙在卷可憑，參以受處分
    人自陳係停放車輛於臺北市○○街一五三號前，而臺北市○
    ○街一五一號、一五三號又係緊鄰之建築，是執勤員警記載
    臺北市○○街一五一號為受處分人違規停車之地點，亦不能
    認係舉發錯誤。
五、綜上所述，本件受處分人有前揭違規行為，原處分機關依道
    路交通管理處罰條例第五十六條第一項第一款規定，裁處受
    處分人罰鍰九百元，核無違誤，本件受處分人之異議為無理
    由，自應將其異議駁回。
六、據上論斷，應依道路交通案件處理辦法第十九條，裁定如主
    文。
中    華    民    國    98    年    1     月    19    日
                        交通法庭  法  官  劉素如
上正本證明與原本無異。
如不服本裁定，應於裁定送達後5 日內向本院提出抗告狀。
                                  書記官  陳育君
中    華    民    國    98    年    1     月    19    日


司法院資訊處製作；財團法人民間司法改革基金會備份。
